---
title: "Desafio_03"
author: "Amanda Rehder Cedro"
format: pdf
editor: visual
---

Para a realização desse desafio foram utilizados dois bancos de dados retirados do site Kaggle, para isso foi aplicado um filtro em "DATASETS" e escolhidos os tipos de arquivos necessários. Após isso, foram selecionados bancos que seriam interessantes, um deles sendo no formato Parquet e o outro no formato JSON. O banco de dados do formato **Parquet** é sobre droids do universo de Star Wars, especificando seu nome, suas características, sua função e o filme no qual aparece. Esse banco de dados pode ser acessado através do link [banco de dados: Droids em parquet](https://www.kaggle.com/datasets/jsphyg/star-wars?resource=download) O banco de dados do formato **JSON** é sobre a venda de produtos de uma boutique, especificando o tipo de produto, a marca, suas características, preços, data de compra, quantidade de peças no estoque, avaliação do cliente, se foi trocada e por qual motivo. Esse banco de dados pode ser acessado através do link [banco de dados: Vendas da boutique em JSON](https://www.kaggle.com/datasets/pratyushpuri/retail-fashion-boutique-data-sales-analytics-2025)

## PASSO 1:

Instalando e carregando os pacotes que serão utilizados para podermos carregar os bancos de dados dentro do R. O pacote arrow será utilizado para carregar o banco de dados no formato parquet e o pacote jsonlite será utilizado para carregar o banco de dados no formato JSON.

```{r}
#baixando
#install.packages("arrow")
#install.packages("jsonlite")
```

```{r}
#carregando
library(arrow)
library(jsonlite)
```

## PASSO 2:

Importando e lendo o banco de dados no formato Parquet e o nomeando como um objeto "droids_parquet". Foi utilizada a função "read_parquet" do pacote "arrow" para poder importar e ler o banco como um data frame.

```{r}
#lendo o arquivo parquet
droids_parquet <- read_parquet("dados/droids.parquet")
```

## PASSO 3:

Importando e lendo o banco de dados no formato JSON e o nomeando como um objeto "loja_json". Inicialmente foi utilizada a função "read_json" do pacote "jsonlite" para poder importar e ler o banco, porém, com essa função, o banco de dados não é lido da forma correta, já que sai em um formato de várias listas e teria que ser convertido depois para um data frame, o que gastaria mais tempo e, consequentemente, sairia mais caro. Por esse motivo, foi utilizado a função "fromJSON", dessa forma o banco é lido e importado como um data frame.

```{r}
#lendo o arquivo JSON
loja_json <- fromJSON("dados/fashion_boutique_dataset.json")
```

## CONSIDERAÇÕES SOBRE OS FORMATOS UTILIZADOS:

Um arquivo Parquet é um formato de armazenamento de dados de código aberto, orientado por colunas, projetado para otimizar o armazenamento e a recuperação eficientes de grandes conjuntos de dados, como os encontrados em cenários de Big Data. Diferente de formatos tradicionais baseados em linha, o Parquet organiza os dados em colunas, o que permite a leitura apenas das colunas necessárias para uma consulta, aumentando a velocidade da consulta e a eficiência do uso de recursos.

JSON é um acrónimo para JavaScript Object Notation, um formato leve e de fácil leitura para a organização e troca de dados. É amplamente usado em aplicações web e móveis para a comunicação entre servidores e clientes, sendo independente de linguagem de programação e de fácil compreensão para humanos e máquinas. JSON organiza dados em pares de chave-valor e é uma alternativa mais eficiente ao XML para a transmissão de informações estruturadas.
